【裁判字號】    98,交聲,97
【裁判日期】    980519
【裁判案由】    違反道路交通管理處罰條例
【裁判全文】
臺灣宜蘭地方法院交通事件裁定          98年度交聲字第97號
移送機關    交通部公路總局臺北區監理所宜蘭監理站
異  議  人  甲○○
即受處分人
上列異議人因違反道路交通管理處罰條例案件，對於交通部公路
總局臺北區監理所宜蘭監理站民國98年3月2日所為之處分（宜監
字第裁43-CO0000000號），聲明異議，本院裁定如下：
    主  文
異議駁回。
    理  由
一、原處分意旨略以：異議人即受處分人甲○○於民國96年6月
    13日上午8時37分許，將其所有車牌號碼CRL-339號重型機車
    ，違規停放於禁止臨時停車處所，為臺北縣政府警察局交通
    隊以北縣警交字第CO0000000號通知單舉發，爰依道路交通
    管理處罰條例第56條第1項第1款，裁處新台幣（下同）1,20
    0元之罰鍰。
二、異議意旨以：異議人係在換發行照時才知道有罰單，伊並未
    收到舉發違反道路交通管理事件通知單，導致異議人在不知
    有違規罰單之情形下，時間逾期、罰金加倍云云。
三、按「汽車駕駛人停車時，有下列情形之一者，處新台幣600
    元以上1,200元以下罰鍰：一、在禁止臨時停車處所停車。
    」，道路交通管理處罰條例第56條第1項第1款定有明文。
四、經查，本件異議人固不否認有將車牌號碼CRL-339號重型機
    車停放於禁止臨時停車處所之違規事實，惟辯稱從未收到舉
    發通知單，伊在換發行照時才知道有罰單，伊並不知道被開
    單的事情云云。惟查：關於本件舉發違反道路交通管理事件
    通知單（下稱舉發通知單）送達情形，依臺北縣政府警察局
    中和分局98年2月9日北縣警中申字第0980005989號函暨其所
    附中華民國郵政交寄大宗掛號函件存根、公示舉發違反道路
    交通管理事件通知單（通知聯）公示已送達清冊（本院卷第
    6至8、10頁），及中華郵政股份有限公司宜蘭郵局98年4月
    23日宜郵字第0985000293號函所附第589141號掛號郵件無法
    投遞退回證明單影本（本院卷第26至27頁）所示，本件舉發
    通知單係於96年6月29日寄送宜蘭縣員山鄉○○村○○路62
    之8號地址，後因無法投遞，經宜蘭郵局於96年7月3日退回
    臺北縣政府警察局交通隊，嗣經臺北縣政府警察局交通隊辦
    理公示送達，是本件舉發通知單已經合法送達，異議人上開
    所辯洵非可採。再本件違規停車之事實已經異議人坦承不諱
    ，並有臺北縣政府警察局中和第一分局98年4月14日北縣警
    中一交字第0980020790號函附本件違規舉發通知單及舉發彩
    色照片1幀在卷可稽（本院卷第23至25頁）。綜上所陳，本
    件異議人在禁止臨時停車處所停車之違規事實已堪認定。
五、綜上所述，異議人車輛確有於禁止臨時停車處所違規停車之
    違規事實。從而移送機關依上開違規事實，依道路交通管理
    處罰條例第56條第1項第1款，裁處罰鍰1,200元，並無不當
    ，異議人之異議為無理由，應予駁回。
據上論斷，依道路交通案件處理辦法第19條，裁定如主文。
中    華    民    國    98    年    5     月    19    日
                  交通法庭法  官  辜漢忠
以上正本證明與原本無異。
如不服本裁定，應於裁定送達後5日內，向本院提出抗告狀。（
應附繕本）
                          書記官  許麗汝
中    華    民    國    98    年    5     月    19    日


司法院資訊處製作；財團法人民間司法改革基金會備份。
